臺灣南投地方法院民事裁定
111年度聲字第51號
聲  請  人  吳素貞  

上列聲請人因聲明異議事件（本院111年度執事聲字第18號）聲
請法官迴避，本院裁定如下：
    主  文
聲請駁回。
    理  由
一、按聲請法官迴避，應舉其原因，向法官所屬法院為之，民事
    訴訟法第34條第1項定有明文。又法官有下列各款情形之一
    者，應自行迴避，不得執行職務：㈦法官曾參與該訴訟事件
    之前審裁判或仲裁者；法官有前條所定之情形而不自行迴避
    ，或有民事訴訟法第32條所定以外之情形，足認其執行職務
    有偏頗之虞者者，當事人得聲請法官迴避，民事訴訟法第32
    條第7款、第33條第1項分別定有明文。又所謂法官參與前審
    裁判，係指法官就同一事件已參與下級審之裁判者，嗣後不
    得再參與上級審之裁判而言。至該法官在同一審級或在不同
    審級曾參與當事人間別一訴訟事件之裁判者，則不在該款所
    定迴避原因之列。另同法第33條第1項第2款規定，應以法官
    對於訴訟標的有特別利害關係，或與當事人之一造有密切之
    交誼或嫌怨，或基於其他情形客觀上足疑其為不公平之審判
    者為其原因事實，若僅憑當事人之主觀臆測，或不滿意法官
    進行訴訟遲緩，或認法官指揮訴訟欠當，或在當事人間別一
    事件法官曾為裁判，則不得謂其有偏頗之虞。再關於同法第
    33條第1項第2款所定迴避原因，依同法第34條第2項、第284
    條之規定，應提出能即時調查之證據以釋明之（最高法院10
    9年度台抗字第710號裁定意旨參照）。
二、聲請意旨略以：聲請人前對相對人沈裕翔提起債務人異議之
    訴，經本院以109年度訴字第408號受理（下稱另案），另案
    由樂股法官葛耀陽（下稱樂股法官）承辦，惟另案判決錯誤
    ，誤認聲請人有新臺幣（下同）752,000元之債務，然聲請
    人並未借錢，其因另案虧損近半百萬訴訟費，故樂股法官不
    能承辦本件，聲請法官迴避等語。
三、經查：
　㈠聲請人前對相對人沈裕翔提起債務人異議之訴，經本院以109
    年度訴字第408號受理即另案，樂股法官為另案之承辦法官
    ，經本院查詢另案判決核閱無誤。聲請人於本院111年度執
    事聲字第18號聲明異議事件聲請樂股法官迴避，而本院111
    年度執事聲字第18號聲明異議事件與另案並非同一事件，亦
    非另案之上級審之裁判，樂股法官並未參與本院111年度執
    事聲字第18號聲明異議事件之下級審裁判，僅參與別一事件
    即另案判決之裁判，核無民事訴訟法第32條第7款、第33條
    第1項第1款規定之迴避事由。
　㈡聲請人主張樂股法官承辦之另案裁判結果不利於其，樂股法
    官不得再承辦本院111年度執事聲字第18號聲明異議事件等
    等，樂股法官固有參與兩造其他案件而為聲請人不利之裁判
    ，惟此並不足遽認其於本件聲明異議事件執行職務即有偏頗
    之虞。聲請人亦未就樂股法官有何同法第33條第1項第2款規
    定之迴避事由，釋明對於訴訟標的有何特別利害關係，或與
    當事人之一造有密切之交誼或嫌怨，或其他有何在客觀上足
    疑其為不公平審判之情事。故聲請人聲請樂股法官迴避本院
    111年度執事聲字第18號聲明異議事件，於法無據，應予駁
    回。
四、爰裁定如主文。
中　　華　　民　　國　　111 　年　 　8　　月　　30　　日
                  民事第二庭審判長　法　官　徐奇川
　　　　　　　　　　　　　　　　　　法　官　劉玉媛
　　　　　　　　　　　　　　　　　　法　官　楊亞臻 
以上正本係照原本作成
如對本裁定抗告須於裁定送達後10日內向本院提出抗告狀，並繳
納抗告費新臺幣1,000元
中　　華　　民　　國　　111 　年　　8 　　月　　30　　日
                                    書記官　陳雅雯